臺灣高等法院臺中分院刑事判決　　　　　　　　　　九十年度上訴字第二二五五號
　　上　訴　人
　　即　被　告　群坤工業工程有限公司
　　兼　代表人　乙○○
右列上訴人因違反廢棄物清理法案件，不服台灣苗栗地方法院九十年度訴字第二九號
中華民國九十年十一月六日第一審判決（起訴案號：臺灣苗栗地方法院檢察署八十九
年度偵字第四四一○、第五○九二號），提起上訴，本院判決如左：
    主  文
原判決撤銷。
群坤工業工程有限公司及乙○○均無罪。
    理  由
一、公訴意旨略以：乙○○係第一類乙級廢棄物清除機構「群坤工業工程有限公司」
    （下稱群坤公司）之負責人，而群坤公司已獲得主管機關苗栗縣政府以民國（下
    同）八十八年八月三十日八八府環三字第八八○八○○○九四六號函所核發之第
    一類乙級廢棄物清除許可證，依許可證之內容，群坤公司得將許可證上所載廢棄
    物（除燃煤發電廠煤灰外）載運至苗栗縣竹南鎮衛生掩埋場處理，營運數量為每
    日合計十五噸，嗣經苗栗縣政府於八十八年十二月二十三日以八八環三字第一九
    ○五四號函變更許可為月清運量四百五十噸。乙○○明知廢棄物清除、處理機關
    經營廢棄物之清除、處理業務，應依審查通過之許可文件內容辦理，不得違反許
    可證內容，竟基於違反廢棄物清理法之概括犯意，先後於八十九年三月間及同年
    五月間，分別超量清除廢棄物各五五二噸、六○○噸，各超量清運計一○二噸、
    一五○噸，嗣經行政院環境保護署（下稱環保署）派員稽查，據群坤公司八十九
    年三月份、五月份工作記錄單載列清運數量，而查悉上情，因認被告等係違反廢
    棄物清理法第二十二條第二項第四款之罪嫌。
二、訊據被告乙○○固對於其為群坤公司之負責人，依苗栗縣政府核發之許可證，群
    坤公司每月可清除第一類乙級廢棄物數量為四五○噸，該公司於八十九年三月、
    五月各清運五五二噸、六○○噸等事實坦承不諱，惟矢口否認有何違反廢棄清物
    清理法之犯行，辯稱：群坤公司八十九年三月份及同年五月份清運之廢棄物，全
    數皆經竹南鎮垃圾衛生掩埋場准許進場，且有繳納代處理費，並未任意棄置造成
    環境污染，亦未因而致人於死或致重傷或致危害人體健康導致疾病，且上開二個
    月份之廢棄物清運量，事後均已取得主管機關之核備，非屬違法；況其係於月底
    結算時，始知每月之清運總量，其於八十九年三月份及五月份清運當時並無違反
    廢棄物清理法第二二條第二項第四款之認識與意欲，頂多只是過失行為，惟廢棄
    物清理法並未設有處罰過失犯之明文，是伊之行為，並非廢棄物清理法第二十二
    條第二項之處罰對象云云。經查廢棄物清除、處理機構經營廢棄物清除、處理業
    務，超過所核准之數量，其違法行為應以違反廢棄物清理法第二十一條規定，依
    同法第二十八條處分，尚不致構成科以行政刑罰之要件，有行政院環境保護署九
    十年九月十四日（90）環署廢字第００五八九九二號函在卷可稽（見本院卷第二
    三頁），依被告行為時之廢棄物清理法第二十八條規定係處罰鍰，因此被告先後
    於八十九年三月間及同年五月間，分別超量清除廢棄物各超量一０二噸、一五０
    噸之事實，僅能適用行為時廢棄物清理法第二十八條處罰鍰，不得適用同法第二
    十二條科處刑罰，原審判決未加詳查，逕對被告判刑，即有未當，被告上訴據此
    指摘原審判決不當，其上訴為有理由，應由本院將原審判決撤銷改判，爰判決被
    告群坤工業工程有限公司及乙○○均無罪。
三、據上論斷，應依刑事訴訟法第三百六十九條第一項前段、第三百六十四條、第三
    百零一條第一項，判決如主文。
本案經檢察官甲○○到庭執行職務。
中        華        民        國  九 十 一  年     二     月　　八　　  日
                                  臺灣高等法院臺中分院刑事第三庭
                                        審判長法　官　陳　朱　貴
                                              法  官　廖  柏  基
                                              法　官　劉　連　星
右正本證明與原本無異。
檢察官得上訴。
如不服本判決應於收受送達後十日內向本院提出上訴書狀，其未敘述上訴之理由者並
得於提起上訴後十日內向本院補提理由書（均須按他造當事人之人數附繕本）。
                                              書記官　李　妍　嬅
中        華        民        國  九 十 一  年     二     月　　十五　  日
                                                                        Ｉ
